Inventaris van de archieven van de Directie Volksgezondheid/Afdeling Milieuhygiëne van het Ministerie van Sociale Zaken en Volksgezondheid en de Stichting Vaste/Verwijdering Afvalstoffen, 1952-1971 (1974)
Nationaal Archief, Den Haag
- OPPERVLAKTEWATER EN DRINK- EN GRONDWATER, 9.
  - DRINK- EN GRONDWATER, 9.2.
    - Het voorbereiden, vaststellen en evalueren van beleid m.b.t. de drink- en industriewatervoorziening in nota's, notities en andere beleidsdocumenten. 1952-1971, 63
      - Vestiging van het International Reference Centre on Community Watersupply van de World Health Organisation bij het Rijkinstituut voor Drinkwatervoorziening, 1968-1970; 581-583
        - 1968, 581
        - Idem, met bijlage, 1969, 582
        - 1970-1971, 583
          Beroepen bij de Raad van State tegen beschikkingen van het ministerie met betrekking tot het toevoegen van fluor aan het drinkwater door waterleidingbedrijven, 1968-1973
        - Beroep door de heren Zorgdrager en Kortmann te Zeist tegen de beschikking voor het waterleidingbedrijf Midden-Nederland, 1968, 599
        - Idem, 1969, 600
        - Idem, 1970, 601
        - Idem, 1971-1973, 602
        - Beroep door de heer Baudoin te 's Hertogenbosch tegen de beschikking voor de gemeente 's Hertogenbosch, 1969-1971, 603
        - Idem, 1971, 604
        - De toekomstige drinkwatervoorziening van Nederland, brief van staatssecretaris dr. R.J.H. Kruisinga aan de Tweede Kamer, Kamerstuk, met persbericht, 1969, 619
    - Het bij wet of AMvB instellen en opheffen van adviescommissies en adviesraden 1952, 139
      Producten: correspondentie, beschikkingen
      - Instelling Commissie Grondwaterwet Waterleidingbedrijven, 1955; 605
      - Notulen Interdepartementale commissie rijkssteun drinkwatervoorziening, 1955-1963; 606-607
        Incompleet
        - 1955-1959, 606
        - 1960-1963, 607
      - Raad voor de Drinkwatervoorziening, 1957-1971; 608-610
        - Instelling en samenvoeging met de Centrale Commissie voor de Drinkwatervoorziening, 1957-1970, 608
        - Jaarverslagen, 1958-1962, 609
        - Verslagen van het overleg van staatssecretaris dr. R. J.H.Kruisinga met de directie van de raad, 1969-1971, 610
      - Instelling adviescommissies inzake de drinkwatervoorziening, 1960-1971, 611-613, 677
        - Commissie Bescherming Grondwaterkwaliteit Waterwingebieden, 1960-1962, 611
        - Commissie van advies Drinkwatervoorziening randstad Holland, alsmede opheffing, 1964-1970, 677
        - College bestuurlijke bijstand basisplannen drinkwatervoorziening, alsmede opheffing, 1966-1969, 612
        - Begeleidingscommissie infiltratieproject Veluwe, 1971, 613
    - Het adviseren van de minister inzake beleidszaken met betrekking tot de drink- en industriewatervoorziening. 1945-1986, 203
      ACTOR: CENTRALE COMMISSIE VOOR DE DRINKWATERVOORZIENING
      Grondslag/Bron: KB van 17 mei 1913, no. 46
      - Onderzoek naar de drinkwatervoorziening van Nederland, 1958-1968; 614-617
        - Overleg, 1958-1968, 614
        - Rapport deel 1, De Waterbehoeften, met bijlage, 1965, 615
        - Rapport deel 3, Voorzieningen op bestuurlijk gebied, 1965, 616
        - Bijlage, 1965, 617
    - Het voorbereiden van wetten en besluiten op gebied van drinkwater- en industriewatervoorziening. 1952-1971, 218
      Producten: Grondwaterwet waterleidingbedrijven (Stb. 1953, 383), Waterleidingwet (Stb. 1957, 150), Waterleidingwet 1986 (Stb. 27)
      - Ontwerp en vaststelling Waterleidingwet, 1950-1960; 620-624
        - Nota's en adviezen inzake ontwerp, 1950-1951, 620
        - Reacties van departementen de Vereniging van Nederlandse Gemeenten, 1951, 621
        - Ontwerp, 1955, 622
        - Nota's en advies Raad van State, 1955-1956, 623
        - Behandeling,vaststelling, inwerkingtreding, 1956-1957, 1960, 624
      - Ontwerp en vaststelling Grondwaterwet Waterleidingbedrijven, 1951-1962; div. nrs
        - Ontwerptekst, 1951, 625
        - Behandeling en advies, 1952-1956, 626
        - Behandeling en vaststelling, 1958-1962, 627
        - Besluit voorwaarden verguningaanvraag waterleidingbedrijven op grond van de Grondwaterwet waterleidingbedrijven, 1953-1955, 648
        - Ontwerp en vaststelling van Waterleidingbesluit, 1959-1960, 628
      - Instemming met het ontwerp van de Grondwaterwet van het ministerie van Verkeer en Waterstaat inzake het aan de bodem onttrekken van drinkwater, 1966-1968
        - Ontwerp van de Commissie Grondwaterbeheer, met bijlage, 1966; 629
        - Nota's, adviezen, correspondentie, 1967-1968; 630
      - Wijziging van de Waterleidingwet inzake reorganisatie van de openbare drinkwatervoorziening, 1966-1971; 631-640
        - Nota's en correspondentie eerste ontwerp, 1966-1970, 631
        - Ontwerptekst ter becommentariëring, met samenvattend persbericht, maart-april 1970, 632
        - Commentaar provincies, 1970, 633
        - Gewijzigde versie, 1970-1971, 634
        - Commentaar op artikel 'De voorgestelde wijziging van de Waterleidingwet', 1970, 635
        - Nota 'Reorganisatienota 1970' van de Vereniging van Exploitanten van Waterleidingbedrijven in Nederland (VEWIN) als commentaar op het ontwerp, 1970, 636
        - Tweede gewijzigde versie, 1971, 637
        - Nader rapport op advies van Raad van State, wetswijziging, Memorie van Toelichting, advies van Raad van State, maart 1971, 638
        - Vaststelling, 1971, 639
        - Ontwerp en vaststelling van de Nutswet NV Waterwinningsbedrijf Brabantse Biesbosch tot onteigening van gronden voor de aanleg van spaarwaterbekkens in de Biesbosch voor de Rotterdamse drinkwatervoorziening, 1969-1971, 640
    - Het in het belang van het milieubeheer adviseren van de minister van Milieubeheer en andere ministers bij de voorbereiding van wetten. 1962, 222
      - Rapportages van Staatstoezicht op de Volksgezondheid over de invloed van vorst op de waterleidingen, 1956, 1963; 546
    - Het ondersteunen van regionale initiatieven om tot een openbare drinkwatervoorziening te komen. 1952-1971, 755
      Bron: Bewerkingsplan Archief Rijksinstituut voor Drinkwatervoorziening, Ministerie van VWS, CDBFO/DIV (april1995)
      Producten: correspondentie, nota's
      - Verzoeken tot drinkwateraansluiting door gemeenten en particulieren met het oog op de volksgezondheid en de bedrijfsvoering van veehouders, 1954-1959; 650, 651
        - gemeenten A- I, 1954-1959, 650
        - gemeenten H- Z, 1954-1959, 651
    - Het geven van openbaarheidsvoorlichting die betrekking heeft op het milieu 1952-1971, 1249
      Producten: Persberichten, voorlichtingspublicaties
      - Voorlichtingscommissie Fluoridering Drinkwater, 1962-1968, 641-647
        - Agenda's, notulen en vergaderstukken Plenaire Commissie 1961, 641
        - Idem, 1962, 642
        - Idem, 1963-1971, 643
        - Agenda's, notulen en vergaderstukken van het Dagelijks Bestuur, 1961, 644
        - Verslagen voorlichtingsdagen, 1961, 645
        - Brochure 'Meer fluoride in drinkwater !', 1961, 646
        - Reacties van gemeenten en provinciale gezondheidsraden, 1961, 647
      - Persberichten inzake drinkwatervoorziening, 1967, 1971, 675, 649
        - Toekomstige drinkwatervoorziening van Nederland, 1967, 675
        - Prognose toekomstig waterverbruik, persbericht, 1971, 649
    - Het intrekken van aan een vergunning inzake grondwaterwinning. 1955-1971, 1430
      Grondslag: Grondwaterwet waterleidingbedrijven, art. 15, lid 1 en 5
      - Intrekking van de vergunning voor grondwaterwinning door het gemaal te Brummen, 1957-1973; 652
    - Het opstellen en inbrengen van bijdragen en standpunten inzake milieubeheer in bijeenkomsten van comité's, voortkomend uit verdragen, gesloten in het kader van de Raad van Europa. 1963-1971, 1609
      Grondslag: Ontwerpwet op de luchtverontreiniging, Memorie van Antwoord (Handelingen TK 1968-1969, 9816)
      Producten: correspondentie, nota's, bijdragen
      - Werkgroep uitvoering drinkwaterfluoridering van de Commissie Volksgezondheid van de Raad van Europa, 1970, 1971; 653
- WONINGHYGIËNE, 10.
  - Het voorbereiden, medevaststellen, coördineren en evalueren van algemeen beleid op het gebied van milieubeheer 1945, 1
    - Werkprogramma van de Hoofdinspectie voor de Hygiëne van het Milieu ten aanzien van woningbouw en ruimtelijke ordening, 1962; 654
  - Het (mede) beantwoorden van kamervragen en het anderszins op verzoek incidenteel informeren van leden van of commissies uit de Kamer der Staten-Generaal betreffende het milieu. 1952-1971, 11
    - Vragen Tweede Kamer inzake woninghygiëne, 1967-1968; 655
  - Het formuleren van standpunten inzake het milieubeheer tijdens conferenties, congressen en andere speciale bijeenkomsten. 1952-1971, 14
    Producten: correspondentie, nota's, verslagen van bijdragen
    - Mr. dr. A. van Rhijn, staatssecretaris, over het woonmilieu tijdens een bijeenkomst van de Stichting Propaganda Woninginrichting, Amsterdam., 1957; 656